【裁判字號】    99,訴,400
【裁判日期】    990820
【裁判案由】    違反毒品危害防制條例
【裁判全文】
臺灣臺南地方法院刑事判決              99年度訴字第400號
公  訴  人  臺灣臺南地方法院檢察署檢察官
被      告  甲○○
被      告  乙○○
共      同
選任辯護人  林金宗律師
上列被告等因違反毒品危害防制條例案件，經檢察官提起公訴（
99年度偵字第2932號）及移送併辦（99年度偵字第6010號），本
院判決如下：
    主  文
甲○○所犯如附表一所示之各罪，各處如附表一所示之主刑及從
刑；又犯如附表二所示之罪，處如附表二所示之主刑及從刑。應
執行有期徒刑拾貳年，扣案0000000000、0000000000號行動電話
壹支（內含SIM卡各壹張）沒收；販賣第一級毒品所得共新臺幣
貳萬柒仟元均沒收，如全部或一部不能沒收時，以其財產抵償之
（其中新臺幣壹仟元，以其與乙○○之財產連帶抵償之）。
乙○○所犯如附表二所示之罪，處如附表二所示之主刑及從刑。
    事  實
一、甲○○（綽號「小白」）前因偽造文書等案件，經臺灣高等
    法院高雄分院於民國（下同）97年11月12日以97年度聲減字
    第465號刑事裁定定應執行有期徒刑9年2月確定，入監服刑
    後，甫於98年10月1日執行完畢。乙○○（綽號「紅龜」）
    前因違反懲治盜匪條例等案件，經臺灣臺南地方法院於96年
    8月29日以96年度聲減字第2028號刑事裁定定應執行有期徒
    刑8年8月確定，甫於97年10月30日因縮短刑期而執行完畢。
二、甲○○明知海洛因係毒品危害防制條例所明定之第一級毒品
    ，不得販賣，猶基於販賣第一級毒品海洛因牟利之犯意，先
    後於附表一所示之時間，以0000000000號手機門號作為販賣
    毒品之聯絡工具，與史經東、李勇良、梁志偉、李家詮、乙
    ○○等人聯繫後，於附表一所示之地點，以每次新台幣（下
    同）900元至3,000元不等之價格，販賣第一級毒品海洛因予
    史經東、李勇良、梁志偉、李家詮、乙○○等5人以牟利。
三、甲○○、乙○○明知海洛因係毒品危害防制條例所明定之第
    一級毒品，不得販賣，猶共同基於販賣第一級毒品海洛因牟
    利之犯意聯絡，於98年12月7日晚上7時34分許，因甲○○接
    獲姓名年籍不詳綽號「志仔」之男子欲購買毒品海洛因之電
    話，遂於同日晚上8時3分許，以0000000000號手機門號，撥
    打電話至乙○○所使用之0000000000號手機門號，並指示乙
    ○○為其攜第一級毒品海洛因1包交予綽號「志仔」之男子
    ，而後乙○○即依甲○○之指示，於同日晚上前往台南縣永
    康市○○路與大灣路路口附近，將該包海洛因交予綽號「志
    仔」之男子，且「志仔」亦交付1,000元予乙○○，作為支
    付毒品海洛因之對價。嗣乙○○於98年12月9日，經甲○○
    同意後，向甲○○借得上開1,000元花用。
四、嗣警方據報就上開0000000000號及0000000000號手機門號進
    行通訊監察，且於99年2月23日上午8時許，前往甲○○位於
    台南市○區○○路227巷24弄15號4樓之17之租屋處，經甲○
    ○同意搜索後，當場在該處扣得夾鍊袋6包、雙卡行動電話l
    支（內含門號0000000000、0000000000號SIM卡）等物，另
    於其租屋處附近之車號5223-JE號自小客車內，扣得夾鍊袋1
    包。又警方於同日上午9時50分許，持臺灣臺南地方法院搜
    索票，前往乙○○位於台南市○○街74號租屋處內執行搜索
    時，在其身上扣得行動電話2支（內含門號0000000000、000
    0000000號SIM卡）等物，而循線查獲前情。
五、案經臺南縣警察局麻豆分局報請臺灣臺南地方法院檢察署檢
    察官偵查起訴並移送併辦。
    理  由
壹、程序部分：
一、按被告之自白，非出於強暴、脅迫、利誘、詐欺、疲勞訊問
    、違法羈押或其他不正之方法，且與事實相符者，得為證據
    ；被告陳述其自白係出於不正之方法者，應先於其他事證而
    為調查，該自白如係經檢察官提出者，法院應命檢察官就自
    白之出於自由意志，指出證明之方法，刑事訴訟法第156條
    第1項、第3項定有明文。準此，被告二人對檢察官所提其於
    警詢時及偵查中自白之證據能力俱無意見，本院亦查無明顯
    事證足證檢、警機關於製作該等筆錄，有對被告施以不正方
    法之情事，是被告二人於審判外之陳述，均係出於任意性之
    陳述，且與事實相符，均認具證據能力。
二、次按現行刑事訴訟法為保障被告之反對詰問權，排除具有虛
    偽危險性之傳聞證據，以求實體真實之發見，於該法第159
    條第1項明定被告以外之人於審判外之言詞或書面陳述，除
    法律有規定者外，不得作為證據。而刑事訴訟法第159條之1
    至159條之4為傳聞法則之例外規定，被告以外之人於審判外
    之陳述，雖不符前4條（指刑事訴訟法第159條之1至之4）之
    規定，但經當事人於審判程序同意作為證據，法院審酌該言
    詞陳述或書面陳述作成時之情況，認為適當者，亦得為證據
    ；當事人、代理人或辯護人於法院調查證據時，知有第159
    條第1項不得為證據之情形，而未於言詞辯論終結前聲明異
    議者，視為有前項之同意，刑事訴訟法第159條之5定有明文
    。本件公訴人提出之證據中，證人史經東、李勇良、梁志偉
    、李家詮、乙○○於警詢、偵訊之證述，均未據被告二人於
    言詞辯論終結前爭執其證據能力，本院審酌證人警詢及偵訊
    筆錄作成之情況，並審酌所陳述之事實與卷內相關事證要無
    不符，尚屬適當，依刑事訴訟法第159條之5第2項之規定，
    上開證人於警詢及偵訊所作之筆錄，應有證據能力，本院自
    得引為判決參考之依據，依前述「同意性」之傳聞法則例外
    規定，被告以外之人於審判外之陳述均具證據能力。
三、按通訊監察錄音之譯文，僅屬依據監聽錄音結果予以翻譯之
    文字，固具文書證據之外觀，但實際上仍應認監聽所得之錄
    音帶或光碟，始屬調查犯罪所得之證物；刑事訴訟法第165
    條之1第2項所稱之證物，如其蒐證程式合法，並經合法調查
    ，自具證據能力。因此檢察官如提出通訊監察錄音之譯文為
    其證據方法，實乃以其監聽所得之錄音帶或光碟，為調查犯
    罪所得之證物，法院本應依刑事訴訟法第165條之1所列之方
    法調查，以判斷該錄音帶或光碟是否與通訊監察錄音之譯文
    相符。而監聽錄音製作之譯文，雖通常為偵查犯罪機關單方
    面製作，然若被告或訴訟關係人對其真實性並無爭執，經法
    院於審判期日提示譯文供當事人辨認、表示意見並為辯論者
    ，程式自屬適法（最高法院95年度台上字第295號、94年度
    台上字第4665號判決意旨參照）。本案被告甲○○及乙○○
    於偵查中涉犯毒品危害防制條例第4條第1項之販賣第一級毒
    品罪嫌，均屬最輕本刑為3年以上有期徒刑之罪，屬得核發
    通訊監察書之範圍，且警察機關執行本案之通訊監察，係依
    據臺灣臺南地方法院檢察署檢察官以不能或難以其他方法蒐
    集或調查證據，有監察其相關通訊之必要向本院聲請核發通
    訊監察書，此有本院98年度聲監字第580號、98年度聲監續
    字第713號、98年度聲監字第633號、99年度聲監字第49號、
    99年度聲監字第6號、99年度聲監續字第57號、99年度聲監
    續字第58號、99年度聲監續字第59號通訊監察書及其電話附
    表在卷可憑，是本案對於上開被告或其他相關人等所使用之
    電話實施通訊監察，自屬合法。而執行監聽機關對被告等使
    用之電話實施通訊監察之結果，就上開電話中之通話內容，
    轉譯為卷附通訊監察譯文表，上開被告及其辯護人於本院準
    備程序及審理中均不爭執上開譯文內容之真實性，且經本院
    於審判期日依法踐行提示上開監聽譯文之調查證據程式，本
    案卷附上開通訊監察譯文表自均有證據能力。
貳、實體部分：
一、前揭犯罪事實，業據被告甲○○及乙○○迭於警詢、偵查及
    本院審理時供述明確，核與證人史經東、李勇良、梁志偉、
    李家詮、乙○○於警詢及偵查中所證曾於如附表一所示之時
    間、地點分別向被告甲○○購買毒品之情節相符，且有0000
    000000號、0000000000號行動電話通訊監察譯文多份、搜索
    扣押筆錄、扣押物品目錄表各4份附卷可稽，另有000000000
    0號、0000000000號行動電話各1支（內均含SIM卡各1張）扣
    案可資佐證。是被告二人上開自白，核與事實相符，應堪採
    信。是本件事證明確，被告二人犯行洵堪認定，應予依法論
    科。
二、
  (一)查海洛因係毒品危害防制條例第2條第2項第1款所列之第一
    級毒品。故核被告甲○○及乙○○所為，均係犯毒品危害防
    制條例第4條第1項之販賣第一級毒品罪。被告甲○○及乙○
    ○持有第一級毒品海洛因之低度行為，均應為販賣之高度行
    為所吸收，不另論罪。被告二人於98年12月7日晚上7時34分
    許之共同販賣第一級毒品犯行，有犯意聯絡及行為分擔，均
    為共同正犯。又依毒品危害防制條例所定之販賣毒品罪之構
    成要件文義，實無從認定立法者本即預定該犯罪之本質，必
    有數個同種類行為而反覆實行之集合犯行，故販賣毒品罪，
    難認係集合犯。因此，就刑法修正施行後多次販賣毒品之犯
    行，採一罪一罰，始符合立法本旨（最高法院96年度台上字
    第6048號判決參照）。是被告甲○○於如附表一、二所示之
    時、地所為先後21次販賣第一級毒品犯行間，應係犯意各別
    ，行為互殊，應予分論併罰。移送併辦部分與本件犯罪事實
    均相同，屬同一案件，本院自得一併審酌，併予敘明。
  (二)另查被告甲○○及乙○○均曾受上揭事實欄所載罪刑宣告及
    刑之執行完畢情形等情，有臺灣高等法院被告前案紀錄表2
    份在卷可稽。其前受有期徒刑之執行完畢後，5年內故意再
    犯本件有期徒刑以上之罪，為累犯，均應依刑法第47條第1
    項規定加重其刑，惟除販賣第一級毒品之罪，其法定本刑為
    死刑、無期徒刑部分，依刑法第64條、第65條之規定，均不
    得加重外，餘依刑法第47條第1項規定加重其刑。
  (三)又販賣第一級毒品罪之法定刑為「死刑或無期徒刑；處無期
    徒刑者，得併科新台幣1千萬元以下罰金」，然同為販賣第
    一級毒品之人，其原因動機不一，犯罪情節未必盡同，或有
    大盤毒梟者，亦有中、小盤之分，甚或僅止於吸毒者友儕間
    為求互通有無之有償轉讓者亦有之，其販賣行為所造成危害
    社會之程度自屬有異，法律科處此類犯罪，所設之法定最低
    本刑相同，不可謂不重。於此情形，倘依其情狀處以有期徒
    刑，即足以懲儆，並可達防衛社會之目的者，自非不可依客
    觀之犯行與主觀之惡性二者加以考量其情狀，是否有可憫恕
    之處，適用刑法第59條之規定酌量減輕其刑，期使個案裁判
    之量刑，能斟酌至當，符合比例原則。經查，被告甲○○、
    乙○○上開所犯，雖有助長毒品流通，戕害國人健康，固值
    非難，被告甲○○雖販賣第一級毒品多達20餘次，惟其販賣
    對象僅5人，所得亦僅萬餘元，且前無販賣毒品之犯行，有
    臺灣高等法院被告前案紀錄表1份附卷足參，而被告乙○○
    本案僅共同販賣1次毒品海洛因與姓名年籍不詳綽號「志仔
    」之男子，且販賣毒品海洛因所得非豐，渠等犯罪情節實難
    與販賣毒品數量達數公斤以上大盤毒梟者可比，本院認其二
    人雖宣告法定最低度之刑無期徒刑，猶嫌過重，情輕法重，
    堪予憫恕，爰就被告二人上開販賣第一級毒品犯行，均依刑
    法第59條規定減輕其刑。另按犯「毒品危害防制條例第4條
    之罪於偵查及審判中均自白者，減輕其刑」，毒品危害防制
    條例第17條第2項定有明文，被告二人於偵查及本院審判中
    均自白犯罪，均應依毒品危害防制條例第17條第2項之規定
    減輕其刑，並依法先加重後遞減之。
  (四)又按犯「毒品危害防制條例第4條之罪，供出毒品來源，因
    而查獲其他正犯或共犯者，減輕或免除其刑」，毒品危害防
    制條例第17條第1項定有明文，所稱「供出毒品來源，因而
    查獲者」，係指供出上游毒品來源之有關資料，諸如上游之
    姓名、年籍、住居所、或其他足資辨別之特徵等項，使有調
    查、偵查犯罪職權之公務員，對之發動調查或偵查，因而破
    獲者而言（最高法院98 年度台上字第6892號判決參照）。
    查被告甲○○所犯上開販賣第一級毒品罪為警查獲後，於99
    年2月23日警詢時即向警方供出毒品來源為「安哥」（即洪
    許東波），詳該日筆錄第11頁。惟洪許東波涉嫌販賣毒品案
    件，經查臺南市警察局刑事警察大隊偵一隊由他案之偵查結
    果再進行偵查，並非經由被告甲○○供述，惟洪許東波在臺
    南市警察局刑事警察大隊偵一隊未查獲前，已由臺南市警察
    局第六分局查獲等情，有臺南市警察局99年5月25日南市警
    刑字第09950168110號函在卷可稽，故被告甲○○雖供出毒
    品來源，惟並未因其供述而查獲，甲○○此部分之作為並不
    符合前開毒品危害防制條例第17條第1項減刑之規定，自難
    依該規定減輕其刑，附此敘明。
  (五)爰審酌被告二人均正值青壯，不思努力工作賺取正當酬勞，
    竟藉流毒他人牟取不法利益，販賣第一級毒品海洛因與他人
    施用，使人沉迷於毒癮，無法自拔，對國家社會之危害非輕
    ，並兼衡被告二人犯罪之手段、品性、販毒所得非鉅，及其
    智識程度、生活狀況，暨被告二人犯罪後均坦承犯行等一切
    情狀，分別量處如主文所示之刑，並對被告甲○○定其應執
    行刑，以資懲儆。
  (六)扣案之0000000000號行動電話（內含SIM卡1張）1支，係被
    告甲○○所有供聯絡販賣第一級毒品海洛因與證人史經東、
    李勇良、梁志偉、李家詮、乙○○所用之物，業據其供明在
    卷，應依毒品危害防制條例第19條第1項之規定，宣告沒收
    之；另扣案之0000000000號行動電話（內含SIM卡1張）1支
    ，係被告乙○○所有供聯絡共同販賣第一級毒品海洛因與姓
    名年籍不詳綽號「志仔」之男子所用之物，業據其供明在卷
    ，亦應依毒品危害防制條例第19條第1項之規定，宣告沒收
    之。至於扣案0000000000號（僅有SIM卡1張）及0000000000
    號行動電話（內含SIM卡1張）1支分別係被告甲○○及乙○
    ○所有，惟非卷附通聯資料所示供聯絡販賣毒品所用之物，
    亦無其他證據足資認定係供聯絡販賣毒品海洛因之用，不符
    毒品危害防制條例第19條第1項沒收之要件，爰不予宣告沒
    收。
  (七)另按犯毒品危害防制條例第4條至第9條、第12條、第13條或
    第14條第1項、第2項之罪者，其供犯罪所用或因犯罪所得之
    財物，均沒收之，如全部或一部不能沒收時，追徵其價額或
    以其財產抵償之」，毒品危害防制條例第19條第1項定有明
    文。復共同正犯之犯罪所得為新台幣時，因係合併計算，且
    於全部或一部不能沒收時以其財產抵償之，為避免執行時發
    生重複沒收、抵償之情形，故各共同正犯之間係採連帶沒收
    主義，於裁判時僅諭知連帶沒收，不得就全體共同正犯之總
    所得對各該共同正犯分別重複諭知沒收；此與罰金刑應分別
    諭知、分別執行者不同，最高法院95年度台上字第1781號判
    決參照。經查，被告甲○○、乙○○於98年12月7日晚上7時
    34分許之共同販賣第一級毒品犯行犯罪所得為1,000元，既
    係被告甲○○、乙○○共同犯罪所得，依上開法條及判決意
    旨，仍應宣告連帶沒收，又如全部或一部不能沒收時，則以
    渠等財產連帶抵償之。再按沒收之物，應與本案論罪科刑之
    事實有關，依法應沒收或得沒收者為限，如與本案之犯罪事
    實無關，雖係於本案以外之其他犯罪事實，經論罪科刑時，
    應沒收或得沒收之物，亦僅得於該他案宣告沒收，而不得於
    本案併予宣告沒收（最高法院95年度台上字第6662號判決意
    旨參照）；扣案甲○○所有之夾鍊袋共7包、葡萄糖8包、玻
    璃球1個、注射針筒4支等物，或係供人施用毒品所用，甲○
    ○否認與本案販賣毒品有關，復均無證據足以證明上開物品
    係供甲○○犯本件販賣毒品罪所用，核與本案之犯罪事實均
    無直接關連，揆諸前揭判決意旨，不為沒收之宣告，均附此
    指明。
據上論斷，依刑事訴訟法第299條第1項，毒品危害防制條例第4
條第1項、第17條第2項、第19條第1項，刑法第11條前段、第28
條、第47條第1項、第59條、第51條第5款，判決如主文。
本案經檢察官丙○○到庭執行職務。
中    華    民    國    99    年     8    月    20    日
            刑事第三庭    審判長法  官  鄭文祺
                                法  官  劉秀君
                                法  官  陳振謙
以上正本證明與原本無異。
如不服本判決應於收受本判決後10日內向本院提出上訴書狀，並
應敘述具體理由。其未敘述上訴理由者，應於上訴期間屆滿後20
日內向本院補提理由書狀（均須按他造當事人之人數附繕本）「
切勿逕送上級法院」。
                                書記官  黃雅雲
中    華    民    國    99    年    8     月    23    日
附錄本案論罪科刑法條全文
毒品危害防制條例第4條第1項
製造、運輸、販賣第一級毒品者，處死刑或無期徒刑；處無期徒
刑者，得併科新台幣1千萬元以下罰金。
附表一（被告甲○○販賣第一級毒品部分）：
┌──┬────┬────┬───┬──────┬────────────┐
│編號│  時間  │  地點  │ 交易 │販賣次數及價│   主  刑  及  從  刑   │
│    │        │        │ 對象 │格（新台幣）│                        │
├──┼────┼────┼───┼──────┼────────────┤
│ 一 │98年12月│台南市華│史經東│第一級毒品海│甲○○販賣第一級毒品，累│
│    │5日17時 │平路684 │      │洛因（價格1 │犯，處有期徒刑捌年。扣案│
│    │58分許  │號「清心│      │千元）      │0000000000號行動電話壹支│
│    │        │福全紅茶│      │            │（內含SIM卡壹張）沒收之 │
│    │        │店」    │      │            │；販賣第一級毒品所得新臺│
│    │        │        │      │            │幣壹仟元沒收，如全部或一│
│    │        │        │      │            │部不能沒收時，以其財產抵│
│    │        │        │      │            │償之。                  │
├──┼────┼────┼───┼──────┼────────────┤
│ 二 │98年12月│台南市東│史經東│第一級毒品海│甲○○販賣第一級毒品，累│
│    │20日16時│豐路227 │      │洛因（價格1 │犯，處有期徒刑捌年。扣案│
│    │28分許  │巷24弄15│      │千元）      │0000000000號行動電話壹支│
│    │        │號2樓之7│      │            │（內含SIM卡壹張）沒收之 │
│    │        │        │      │            │；販賣第一級毒品所得新臺│
│    │        │        │      │            │幣壹仟元沒收，如全部或一│
│    │        │        │      │            │部不能沒收時，以其財產抵│
│    │        │        │      │            │償之。                  │
├──┼────┼────┼───┼──────┼────────────┤
│ 三 │98年12月│高雄市河│史經東│第一級毒品海│甲○○販賣第一級毒品，累│
│    │21日12時│堤路「河│      │洛因（價格1 │犯，處有期徒刑捌年。扣案│
│    │13分許  │堤公園」│      │千元）      │0000000000號行動電話壹支│
│    │        │內      │      │            │（內含SIM卡壹張）沒收之 │
│    │        │        │      │            │；販賣第一級毒品所得新臺│
│    │        │        │      │            │幣壹仟元沒收，如全部或一│
│    │        │        │      │            │部不能沒收時，以其財產抵│
│    │        │        │      │            │償之。                  │
├──┼────┼────┼───┼──────┼────────────┤
│ 四 │98年12月│台南市慶│史經東│第一級毒品海│甲○○販賣第一級毒品，累│
│    │27日10時│平路「7-│      │洛因（價格1 │犯，處有期徒刑捌年。扣案│
│    │37分許  │11超商」│      │千元）      │0000000000號行動電話壹支│
│    │        │附近    │      │            │（內含SIM卡壹張）沒收之 │
│    │        │        │      │            │；販賣第一級毒品所得新臺│
│    │        │        │      │            │幣壹仟元沒收，如全部或一│
│    │        │        │      │            │部不能沒收時，以其財產抵│
│    │        │        │      │            │償之。                  │
├──┼────┼────┼───┼──────┼────────────┤
│ 五 │98年12月│台南市慶│史經東│第一級毒品海│甲○○販賣第一級毒品，累│
│    │28日19時│平路「7-│      │洛因（價格1 │犯，處有期徒刑捌年。扣案│
│    │18分許  │11超商」│      │千元）      │0000000000號行動電話壹支│
│    │        │附近    │      │            │（內含SIM卡壹張）沒收之 │
│    │        │        │      │            │；販賣第一級毒品所得新臺│
│    │        │        │      │            │幣壹仟元沒收，如全部或一│
│    │        │        │      │            │部不能沒收時，以其財產抵│
│    │        │        │      │            │償之。                  │
├──┼────┼────┼───┼──────┼────────────┤
│ 六 │99年1月3│台南市慶│史經東│第一級毒品海│甲○○販賣第一級毒品，累│
│    │日18時50│平路「7-│      │洛因（價格1 │犯，處有期徒刑捌年。扣案│
│    │分許    │11超商」│      │千元）      │0000000000號行動電話壹支│
│    │        │附近    │      │            │（內含SIM卡壹張）沒收之 │
│    │        │        │      │            │；之販賣第一級毒品所得新│
│    │        │        │      │            │臺幣壹仟元沒收，如全部或│
│    │        │        │      │            │一部不能沒收時，以其財產│
│    │        │        │      │            │抵償之。                │
├──┼────┼────┼───┼──────┼────────────┤
│ 七 │99年1月4│台南市慶│史經東│第一級毒品海│甲○○販賣第一級毒品，累│
│    │日21時29│平路「7-│      │洛因（價格1 │犯，處有期徒刑捌年。扣案│
│    │分許    │11超商」│      │千元）      │0000000000號行動電話壹支│
│    │        │附近    │      │            │（內含SIM卡壹張）沒收之 │
│    │        │        │      │            │；販賣第一級毒品所得新臺│
│    │        │        │      │            │幣壹仟元沒收，如全部或一│
│    │        │        │      │            │部不能沒收時，以其財產抵│
│    │        │        │      │            │償之。                  │
├──┼────┼────┼───┼──────┼────────────┤
│ 八 │99年1月 │台南市慶│史經東│第一級毒品海│甲○○販賣第一級毒品，累│
│    │19日19時│平路「7-│      │洛因（價格1 │犯，處有期徒刑捌年。扣案│
│    │57分許  │11超商」│      │千元）      │0000000000號行動電話壹支│
│    │        │附近    │      │            │（內含SIM卡壹張）沒收之 │
│    │        │        │      │            │；販賣第一級毒品所得新臺│
│    │        │        │      │            │幣壹仟元沒收，如全部或一│
│    │        │        │      │            │部不能沒收時，以其財產抵│
│    │        │        │      │            │償之。                  │
├──┼────┼────┼───┼──────┼────────────┤
│ 九 │99年1月 │台南市慶│史經東│第一級毒品海│甲○○販賣第一級毒品，累│
│    │23日13時│平路「7-│      │洛因（價格2 │犯，處有期徒刑捌年。扣案│
│    │40分許  │11超商」│      │千元）      │0000000000號行動電話壹支│
│    │        │附近    │      │            │（內含SIM卡壹張）沒收之 │
│    │        │        │      │            │；販賣第一級毒品所得新臺│
│    │        │        │      │            │幣貳仟元沒收，如全部或一│
│    │        │        │      │            │部不能沒收時，以其財產抵│
│    │        │        │      │            │償之。                  │
├──┼────┼────┼───┼──────┼────────────┤
│ 十 │99年1月 │台南市慶│史經東│第一級毒品海│甲○○販賣第一級毒品，累│
│    │23日22時│平路「7-│      │洛因（價格2 │犯，處有期徒刑捌年。扣案│
│    │1分許   │11超商」│      │千元）      │0000000000號行動電話壹支│
│    │        │附近    │      │            │（內含SIM卡壹張）沒收之 │
│    │        │        │      │            │；販賣第一級毒品所得新臺│
│    │        │        │      │            │幣貳仟元沒收，如全部或一│
│    │        │        │      │            │部不能沒收時，以其財產抵│
│    │        │        │      │            │償之。                  │
├──┼────┼────┼───┼──────┼────────────┤
│十一│99年1月 │台南市中│史經東│第一級毒品海│甲○○販賣第一級毒品，累│
│    │28日12時│華西路與│      │洛因（價格2 │犯，處有期徒刑捌年。扣案│
│    │49分許  │永華路附│      │千元）      │0000000000號行動電話壹支│
│    │        │近停車場│      │            │（內含SIM卡壹張）沒收之 │
│    │        │內      │      │            │；販賣第一級毒品所得新臺│
│    │        │        │      │            │幣貳仟元沒收，如全部或一│
│    │        │        │      │            │部不能沒收時，以其財產抵│
│    │        │        │      │            │償之。                  │
├──┼────┼────┼───┼──────┼────────────┤
│十二│99年1月 │台南市慶│史經東│第一級毒品海│甲○○販賣第一級毒品，累│
│    │29日14時│平路「7-│      │洛因（價格2 │犯，處有期徒刑捌年。扣案│
│    │28分許  │11超商」│      │千元）      │0000000000號行動電話壹支│
│    │        │附近    │      │            │（內含SIM卡壹張）沒收之 │
│    │        │        │      │            │；販賣第一級毒品所得新臺│
│    │        │        │      │            │幣貳仟元沒收，如全部或一│
│    │        │        │      │            │部不能沒收時，以其財產抵│
│    │        │        │      │            │償之。                  │
├──┼────┼────┼───┼──────┼────────────┤
│十三│99年1月 │台南市公│史經東│第一級毒品海│甲○○販賣第一級毒品，累│
│    │29日23時│園路與北│      │洛因（價格1 │犯，處有期徒刑捌年。扣案│
│    │38分許  │安路附近│      │千元）      │0000000000號行動電話壹支│
│    │        │「7-11超│      │            │（內含SIM卡壹張）沒收之 │
│    │        │商」    │      │            │；販賣第一級毒品所得新臺│
│    │        │        │      │            │幣壹仟元沒收，如全部或一│
│    │        │        │      │            │部不能沒收時，以其財產抵│
│    │        │        │      │            │償之。                  │
├──┼────┼────┼───┼──────┼────────────┤
│十四│99年2月1│台南市中│史經東│第一級毒品海│甲○○販賣第一級毒品，累│
│    │日23時28│華西路「│      │洛因（價格1 │犯，處有期徒刑捌年。扣案│
│    │分許    │雪之夜  │      │千元）      │0000000000號行動電話壹支│
│    │        │KTV」附 │      │            │（內含SIM卡壹張）沒收之 │
│    │        │近      │      │            │；販賣第一級毒品所得新臺│
│    │        │        │      │            │幣壹仟元沒收，如全部或一│
│    │        │        │      │            │部不能沒收時，以其財產抵│
│    │        │        │      │            │償之。                  │
├──┼────┼────┼───┼──────┼────────────┤
│十五│99年1月8│台南市康│李勇良│第一級毒品海│甲○○販賣第一級毒品，累│
│    │日10時43│樂街附近│      │洛因（價格1 │犯，處有期徒刑捌年。扣案│
│    │分許    │        │      │千元）      │0000000000號行動電話壹支│
│    │        │        │      │            │（內含SIM卡壹張）沒收之 │
│    │        │        │      │            │；販賣第一級毒品所得新臺│
│    │        │        │      │            │幣壹仟元沒收，如全部或一│
│    │        │        │      │            │部不能沒收時，以其財產抵│
│    │        │        │      │            │償之。                  │
├──┼────┼────┼───┼──────┼────────────┤
│十六│98年12月│台南市金│梁志偉│第一級毒品海│甲○○販賣第一級毒品，累│
│    │9日17時 │華路三段│      │洛因（價格3 │犯，處有期徒刑捌年。扣案│
│    │46分許  │246號20 │      │千元）      │0000000000號行動電話壹支│
│    │        │樓之1   │      │            │（內含SIM卡壹張）沒收之 │
│    │        │        │      │            │；販賣第一級毒品所得新臺│
│    │        │        │      │            │幣參仟元沒收，如全部或一│
│    │        │        │      │            │部不能沒收時，以其財產抵│
│    │        │        │      │            │償之。                  │
├──┼────┼────┼───┼──────┼────────────┤
│十七│98年12月│台南市東│李家詮│第一級毒品海│甲○○販賣第一級毒品，累│
│    │8日12時 │豐路227 │      │洛因（價格1 │犯，處有期徒刑捌年。扣案│
│    │19分許  │巷24弄15│      │千元）      │0000000000號行動電話壹支│
│    │        │號樓下  │      │            │（內含SIM卡壹張）沒收之 │
│    │        │        │      │            │；販賣第一級毒品所得新臺│
│    │        │        │      │            │幣壹仟元沒收，如全部或一│
│    │        │        │      │            │部不能沒收時，以其財產抵│
│    │        │        │      │            │償之。                  │
├──┼────┼────┼───┼──────┼────────────┤
│十八│98年12月│台南市東│李家詮│第一級毒品海│甲○○販賣第一級毒品，累│
│    │9日14時 │豐路227 │      │洛因（價格1 │犯，處有期徒刑捌年。扣案│
│    │48分許  │巷24弄15│      │千元）      │0000000000號行動電話壹支│
│    │        │號樓下  │      │            │（內含SIM卡壹張）沒收之 │
│    │        │        │      │            │；販賣第一級毒品所得新臺│
│    │        │        │      │            │幣壹仟元沒收，如全部或一│
│    │        │        │      │            │部不能沒收時，以其財產抵│
│    │        │        │      │            │償之。                  │
├──┼────┼────┼───┼──────┼────────────┤
│十九│99年1月 │台南市東│乙○○│第一級毒品海│甲○○販賣第一級毒品，累│
│    │上旬某日│豐路227 │      │洛因（價格1 │犯，處有期徒刑捌年。扣案│
│    │        │巷24弄15│      │千元）      │0000000000號行動電話壹支│
│    │        │號內    │      │            │（內含SIM卡壹張）沒收之 │
│    │        │        │      │            │；販賣第一級毒品所得新臺│
│    │        │        │      │            │幣壹仟元沒收，如全部或一│
│    │        │        │      │            │部不能沒收時，以其財產抵│
│    │        │        │      │            │償之。                  │
├──┼────┼────┼───┼──────┼────────────┤
│二十│99年2月 │台南市東│乙○○│第一級毒品海│甲○○販賣第一級毒品，累│
│    │20日3時 │豐路227 │      │洛因（價格1 │犯，處有期徒刑捌年。扣案│
│    │10分    │巷24弄15│      │千元）      │0000000000、0000000000號│
│    │        │號內    │      │            │行動電話壹支（內含SIM卡 │
│    │        │        │      │            │壹張）沒收之；販賣第一級│
│    │        │        │      │            │毒品所得新臺幣壹仟元沒收│
│    │        │        │      │            │，如全部或一部不能沒收時│
│    │        │        │      │            │，以其財產抵償之。      │
└──┴────┴────┴───┴──────┴────────────┘
附表二（被告甲○○、乙○○共同販賣第一級毒品部分）：
┌──┬────┬────┬───┬──────┬────────────┐
│編號│  時間  │  地點  │ 交易 │販賣次數及價│   主  刑  及  從  刑   │
│    │        │        │ 對象 │格（新台幣）│                        │
├──┼────┼────┼───┼──────┼────────────┤
│ 一 │98年12月│台南縣永│姓名年│第一級毒品海│甲○○共同販賣第一級毒品│
│    │7日19時 │康市復興│籍不詳│洛因（價格1 │，累犯，處有期徒刑捌年，│
│    │34分許。│路與大  │綽號「│千元）      │扣案0000000000、00000000│
│    │        │灣路口  │志仔」│            │73號行動電話壹支（內含  │
│    │        │附近    │之男子│            │SIM卡各壹張）沒收之；販 │
│    │        │        │      │            │賣第一級毒品所得新臺幣壹│
│    │        │        │      │            │仟元沒收，如全部或一部不│
│    │        │        │      │            │能沒收時，以其與乙○○之│
│    │        │        │      │            │財產連帶抵償之。        │
│    │        │        │      │            │                        │
│    │        │        │      │            │乙○○共同販賣第一級毒品│
│    │        │        │      │            │，累犯，處有期徒刑柒年捌│
│    │        │        │      │            │月，扣案0000000000、0916│
│    │        │        │      │            │495042號行動電話壹支（內│
│    │        │        │      │            │含SIM卡各壹張）沒收之； │
│    │        │        │      │            │販賣第一級毒品所得新臺幣│
│    │        │        │      │            │壹仟元沒收，如全部或一部│
│    │        │        │      │            │不能沒收時，以其與甲○○│
│    │        │        │      │            │之財產連帶抵償之。      │
└──┴────┴────┴───┴──────┴────────────┘

司法院資訊處製作；財團法人民間司法改革基金會備份。
